【裁判字號】    97,簡抗,2
【裁判日期】    970721
【裁判案由】    給付公寓大廈管理費
【裁判全文】
臺灣基隆地方法院民事裁定     97年度簡抗字第2號
抗  告  人
即  原  告  橘郡社區公寓大廈管理委員會
法定代理人  己○○
相  對  人
即  被  告  丁○○
            丙○○
            甲○○
            辛○○
            癸○○
            戊○○
            乙○○
            壬○○
            庚○○
上列當事人間請求給付公寓大廈管理費事件，對於本院民國97年
3月17日本院基隆簡易庭97年度基簡字第185號所為裁定，提起抗
告，本院合議庭裁定如下：
    主  文
原裁定廢棄，發回本院基隆簡易庭。
    理  由
一、按抗告法院認抗告為有理由者，應廢棄或變更原裁定，民事
    訴訟法第492 條前段定有明文。而此項規定依同法第436 條
    之1第3項之規定，於簡易訴訟程序準用之。又按裁定期間並
    非不變期間，故當事人依裁定應補正之行為，雖已逾法院之
    裁定期間，但於法院尚未認其所為之訴訟行為為不合法予以
    駁回前，其補正仍屬有效，法院不得以其補正逾期為理由，
    予以駁回（最高法院51年台抗字第169號判例要旨）。末按
    裁定經宣示後，為該裁定之法院、審判長、受命法官或受託
    法官受其羈束；不宣示者，經公告或送達後受其羈束。但關
    於指揮訴訟或別有規定者，不在此限，新修正民事訴訟法第
    二百三十八條定有明文（93年度台抗字第779號裁判要旨參
    照）。
二、本件抗告意旨略以：抗告人對上列相對人丁○○等9人提出
    給付管理費訴訟，經原審法院以裁定命抗告人於5日內查報
    相對人丁○○等9人之真正住所或居所，或依法聲請公示送
    達，抗告人收受上揭裁定後，已於97年3月18日具狀聲請對
    相對人丁○○等9人為公示送達，原審雖前於97年3月17日即
    以抗告人逾期未補正上揭事項而駁回抗告人對相對人丁○○
    等9人之訴，惟查上揭駁回裁定係97年3月21日始送達抗告人
    ，因此抗告人顯係在原審尚未駁回前，已補正公示送達之聲
    請，該補正應認有效，原審駁回抗告人之訴，於法不合，為
    此提出抗告，請求廢棄原裁定，另為適法之裁定等語。
三、原審以抗告人未據於起訴狀上記載相對人丁○○等9人之真
    正住居所，致無法送達訴訟文書，經裁定命5日內補正相對
    人丁○○等9人之真正住居所或依法聲請公示送達，詎料抗
    告人逾期迄未補正，因此認抗告人之訴不合法而駁回抗告人
    對相對人丁○○等9人之訴。首查，原審所為駁回裁定乃為
    不經言詞辯論而未宣示之裁定，故依據前揭法條及判例要旨
    ，法院於原裁定經公告或送達後受其羈束，原審卷內顯示原
    裁定並未經公告，並於97年3月21日始送達抗告人，有送達
    證書可憑（見原審卷140頁），因此原裁定應在上揭日期始
    生羈束法院之效力，而抗告人係在原裁定發生羈束力前之97
    年3月18日即已提出陳報狀到院，並對相對人丁○○等9人提
    出公示送達之聲請，因之抗告人顯係在原審法院駁回其訴前
    即已依法補正，原審疏未注意及此，遽以抗告人尚未補正，
    認抗告人之起訴為不合法，而裁定駁回之，自有未合。抗告
    意旨，指摘原裁定不當，聲明廢棄，難謂無理由，爰由本院
    將原裁定廢棄，發回原審本院基隆簡易庭。
四、據上論結，本件抗告為有理由，依民事訴訟法第436條之1第
    3項、第492條，裁定如主文。
中    華    民    國    97    年    7     月    21    日
                  民事庭審判長法  官  李媛媛
                              法  官  林玉珮
                              法  官  王翠芬
以上正本係照原本作成。
本件裁定不得再抗告。
中    華    民    國    97    年    7     月    21    日
                              書記官  林建清


司法院資訊處製作；財團法人民間司法改革基金會備份。
